【裁判字號】    98,上訴,2533
【裁判日期】    990107
【裁判案由】    毒品危害防制條例
【裁判全文】
臺灣高等法院臺中分院刑事判決        98年度上訴字第2533號
上  訴  人  臺灣臺中地方法院檢察署檢察官
上  訴  人
即  被  告  甲○○
指定辯護人  本院公設辯護人  乙○○
上列上訴人因毒品危害防制條例案件，不服臺灣臺中地方法院98
年度訴字第2710號中華民國98年10月20日第一審判決（起訴案號
：臺灣臺中地方法院檢察署98年度偵字第14528號），提起上訴
，本院判決如下：
    主  文
原判決撤銷。
甲○○犯如附表所示之罪，各處如附表主文所示之刑（含主刑、
從刑）。應執行有期徒刑拾伍年陸月。扣案之NOKIA廠牌行動電
話壹支（含0000000000號門號卡壹枚）沒收；未扣案之販賣毒品
所得共新臺幣玖仟元與尤裕進連帶沒收，如全部或一部不能沒收
時，以其與尤裕進財產連帶抵償之；未扣案之0000000000號行動
電話壹支（含門號卡壹枚）沒收，如全部或一部不能沒收時，與
尤裕進連帶追徵其價額或以其與尤裕進財產連帶抵償之。
    犯罪事實
一、甲○○（綽號大胖仔）與尤裕進（綽號小隻、鳥仔、大仔、
    鴿子，另案經檢察官偵辦）均明知海洛因屬毒品危害防制條
    例第2條 第2 項第1 款規定之第一級毒品，不得無故持有、
    販賣，竟共同基於販賣海洛因以營利之犯意聯絡，約定尤裕
    進以幫甲○○贖回典當之機車及提供免費海洛因供其施用為
    代價，由甲○○代尤裕進接聽購買海洛因者之電話，前往約
    定地點交付海洛因給購買者，並收取價金後轉交予尤裕進之
    合作模式，共同為下列販賣第一級毒品海洛因犯行：
  (一)於民國（下同）98年5月初某日，由莊欽傑以公共電話，與
    甲○○所有之0000000000號行動電話聯絡，約定購買新臺幣
    （下同）1,000元之海洛因1包，雙方相約在甲○○位於臺中
    縣沙鹿鎮○○○○街36號住處交付，隨即於同日稍晚，在上址
    一手交錢，一手交貨，完成交易。
  (二)於上開(一)過後3 、4 日之98年5 月初某日，由莊欽傑以公共
    電話，與甲○○所有之前述0000000000號行動電話聯絡，約
    定購買1,000元之海洛因1包，雙方相約在甲○○前揭住處交
    付，隨即於同日稍晚，在上址一手交錢，一手交貨，完成交
    易。
  (三)於98年5月9日上午9時32分許，由林俊億以其持有之0000000
    000號行動電話，撥打給尤裕進所有交予甲○○使用之00000
    00000號行動電話，約定購買1,000元之海洛因1包，雙方相
    約在臺中縣沙鹿鎮某全家便利商店交付，隨即於同日稍晚，
    在上址一手交錢，一手交貨，完成交易。
  (四)於98年5月9日下午3時13分許，由鄭森峰以其持有之0000000
    000號行動電話撥打給尤裕進所有交予甲○○使用之前述000
    0000000號行動電話（起訴書誤載本次為尤裕進接聽），約
    定購買1,000元之海洛因1包，雙方相約在臺中縣清水鎮○○
    路與中華路口之嘉品五金行前交付，隨即於同日下午5時21
    分許，在上址一手交錢，一手交貨，完成交易。
  (五)於98年5月10日上午9時05分許，由鄭森峰以其持有之000000
    0000號行動電話撥打給尤裕進所有交予甲○○使用之前述00
    00000000號行動電話（起訴書誤載本次為尤裕進接聽），約
    定購買1,000元之海洛因1包，雙方相約在臺中縣清水鎮○○
    路之思夢樂服飾店前交付，隨即於同日稍晚，在上址一手交
    錢，一手交貨，完成交易。
  (六)於98年5月13日下午1時27分許，由王秋雄（起訴書有部分誤
    載為王清雄）以其持有之0000000000號行動電話撥打給尤裕
    進所有交予甲○○使用之前述0000000000號行動電話，約定
    購買1,000元之海洛因1包，雙方相約在臺中縣沙鹿鎮○○路
    之旭日汽車材料店前交付，隨即於同日稍晚，在上址一手交
    錢，一手交貨，完成交易。
  (七)於98年5月13日下午6時15分許，由林政翰以其持有之000000
    0000號行動電話撥打給尤裕進所有交予甲○○使用之前述00
    00000000號行動電話，約定購買1,000元之海洛因1包，雙方
    相約在臺中縣沙鹿鎮○○路之寶成游泳池旁交付，隨即於同
    日稍晚，在上址一手交錢，一手交貨，完成交易。
  (八)於98年5 月13日晚間7 時14分許，由王清魁以其持有之0000
    000000號車內行動電話撥打給尤裕進所有交予甲○○使用之
    前述0000000000號行動電話（起訴書誤載本次為尤裕進接聽
    ），約定購買1,000元之海洛因1包，雙方相約在臺中縣沙鹿
    鎮北勢國中前之全家便利商店交付，隨即於同日稍晚，在上
    址一手交錢，一手交貨，完成交易。
  (九)於98年5月17日上午10時46分許，由王秋雄以其持有之00000
    00000號行動電話撥打給尤裕進所有交予甲○○使用之前述
    0000000000號行動電話，約定購買1,000元之海洛因1包，雙
    方相約在臺中縣沙鹿鎮之北勢國中前之全家便利商店交付，
    隨即於同日稍晚，在上址一手交錢，一手交貨，完成交易。
  (十)嗣甲○○於98年6月10日上午11時10分，在雲林縣斗六市○
    ○路21號為警拘提到案，並於同日下午2時許，經警帶同甲
    ○○至其前揭住處扣得甲○○所有供本案販毒予莊欽傑聯絡
    使用之NOKIA廠牌手機1支（含0000000000號門號卡1枚）。
二、案經臺中縣警察局清水分局報告臺灣臺中地方法院檢察署檢
    察官偵查起訴及移送併案審理。
    理    由
一、證據能力之說明
    按被告以外之人於審判外之陳述雖不符刑事訴訟法第159條
    之1至之4等4條之規定，而經當事人於審判程序同意作為證
    據，法院審酌該言詞陳述或書面陳述作成時之情況，認為適
    當者，亦得為證據；當事人、代理人或辯護人於法院調查證
    據時，知有刑事訴訟法第159條第1項不得為證據之情形，而
    未於言詞辯論終結前聲明異議者，視為有前項之同意，同法
    第159條之5定有明文。立法意旨在於傳聞證據未經當事人之
    反對詰問予以核實，原則上先予排除。惟若當事人已放棄反
    對詰問權，於審判程序中表明同意該等傳聞證據可作為證據
    ；或於言詞辯論終結前未聲明異議，基於尊重當事人對傳聞
    證據之處分權，及證據資料愈豐富，愈有助於真實發見之理
    念，且強化言詞辯論主義，使訴訟程序得以順暢進行，上開
    傳聞證據亦均具有證據能力。查下述經本院於審判期日調查
    並引用作為認定被告甲○○犯罪事實之被告以外之人於審判
    外之陳述，依全般卷證資料顯示，其等作成之狀態，並無違
    背個人意思而為陳述，或其他違法取供之情形，且公訴人、
    被告及辯護人於原審本院準備程序時，均已明確表示對於證
    據能力部分除辯護人於本院就臺中縣警察局清水分局98年9
    月14日中縣清警偵字第0980038578號函表示係審判外之陳述
    無證據能力外（見本院審理卷第45頁），其餘均無意見，復
    於本院審理中亦不爭執其餘證據資料證據能力及真實性，且
    本院審酌該等陳述作成當時，並無不當取供之情形，復為本
    院事實認定之重要依據，認為以之作為本案之證據均屬適當
    ，故應認均具有證據能力，至於臺中縣警察局清水分局98年
    9月14日中縣清警偵字第0980038578號函固屬傳聞證據，惟
    依刑事訴訟法第159條之4第1款規定除顯有不可信之情況外
    ，公務員職務上製作之紀錄文書、證明文書，亦得為證據：
    本院查係公務員職務上製作證明文書且無何顯不可信之情形
    ，認有證據能力，附此敘明。
二、得心證之理由
    上開犯罪事實，業據被告於偵查、原審及本院審理時均坦承
    不諱，核與證人莊欽傑、林俊億、鄭森峰、王秋雄、林政翰
    、王清魁於警詢及偵查中證述之情節均相符合，並有其等指
    認被告即為交付毒品且收取價金者之指認犯罪嫌疑人紀錄表
    ，及被告與林俊億、鄭森峰、王秋雄、林政翰、王清魁以電
    話聯絡本案毒品交易時經警方實施通訊監察之譯文附卷可稽
    ，復有被告所有供本案販毒予莊欽傑聯絡使用之NOKIA廠牌
    行動電話1支（含0000000000門號卡1枚）扣案可資佐證，足
    認被告自白與事實相符，堪以採信。又被告上開犯罪事實欄
    編號(四)、(五)、(八)犯行，依證人鄭森峰、王清魁於警詢及偵查
    中所述及各該通訊監察譯文所示，其2人於電話中均係向被
    告洽購海洛因，並非由尤裕進接聽，起訴書記載此3次電話
    均係由尤裕進接聽，應屬誤載，應予更正。另證人鄭森峰於
    警詢及偵查中固證稱其向被告買了2次海洛因，有1次買
    1,000元，另1次買2,000元，然被告否認鄭森峰曾向其購買
    2,000元之海洛因，而供稱：我記得他都買1,000元等語，本
    院復查無其他證據足資認定鄭森峰確曾向被告購買2,000之
    海洛因，依罪疑有利於被告認定之原則，應認定被告上開犯
    罪事實欄編號(四)、(五)犯行，各係販賣1,000元之海洛因予鄭
    森峰，併予敘明。參以近年來毒品之濫用，危害國民健康與
    社會安定日益嚴重，治安機關對於販賣毒品之犯罪行為，無
    不嚴加查緝，各傳播媒體對於政府大力掃毒之決心亦再三報
    導，已使毒品不易取得且物稀價昂，苟本件被告之共犯尤裕
    進於買賣之過程中無利可圖，縱屬至愚，亦無甘冒被取締移
    送法辦判處重刑之危險而平白從事海洛因買賣之理，是其販
    入之價格必較其出售之價格為低，而有從中賺取買賣價差牟
    利之意圖，應屬合理認定。被告因尤裕進承諾為其贖回典當
    之機車及提供免費海洛因供其施用，而同意代尤裕進接聽購
    買海洛因者之電話，前往約定地點交付海洛因給購買者，並
    收取價金後轉交予尤裕進，其2人以此合作模式共同販賣海
    洛因，被告所參與者，既為交付毒品及收取價金之販毒構成
    要件行為，自應論以共同正犯而非幫助犯。綜上所述，本件
    事證明確，被告上開與尤裕進共同販賣第一級毒品之犯行均
    堪以認定，應予依法論科。
三、論罪科刑
  (一)按海洛因係毒品危害防制條例第2條第2項第1款所示之第一
    級毒品，被告行為後，毒品危害防制條例第4條、第17條業
    已修正，並於98年5月20日公布，同年月22日施行（按法規
    之制定與法規之修正，如有特定生效日之必要者，依中央法
    規標準法第14條或第20條第2項準用第14條之規定，應分別
    特定其施行日期。法規制定或前次修正基於特殊因素所特定
    之施行日期，並不適用於日後修正或再次修正之條文。又法
    律之制定或修正，若未明定施行日期者，中央法規標準法雖
    未規定應自何時生效，然法律既經制定或修正並經總統公布
    ，自應依一般原則，自公布日起算至第三日發生效力。至於
    92年7月9日修正公布之毒品危害防制條例第36條規定：「本
    條例自公布後六個月施行。」其立法理由係謂：「(一)依修
    正草案第二條第三項規定，法務部需會同衛生署成立審議委
    員會每三個月定期檢討調整毒品之分級及品項，而本次新增
    第四級毒品，有需要在新法施行前先經該審議會檢討後再調
    整公布，爰預留六個月緩衝期，以利處理。(二)依本條例新
    修正之規定，有必要再訂定相關子法及修正相關法規，以配
    合本條例之施行，故亦有需要預留適當緩衝期，以利訂頒相
    關子法及相關法規之配合修正。」故該條規定，顯係因應該
    次修正之需，始預留適當之緩衝期。與本次之修正並未定有
    施行日期之特別規定，且亦未明示係基於何特殊因素而修正
    ，自並不能適用92年7月9日修正公布之毒品危害防制條例第
    36條自公布後6個月施行之規定。），是被告犯後法律已有
    變更，修正前毒品危害防治條例第4條第1項之規定為：「製
    造、運輸、販賣第一級毒品者，處死刑或無期徒刑；處無期
    徒刑者，得併科新臺幣1千萬元以下罰金。」，修正後毒品
    危害防治條例第4條第1項則規定為：「製造、運輸、販賣第
    一級毒品者，處死刑或無期徒刑；處無期徒刑者，得併科新
    臺幣2千萬元以下罰金。」；而修正前毒品危害防制條例第
    17條之規定為：「犯第4條第1項至第4項、第5條第1項至第4
    項前段、第6條第1項至第4項、第7條第1項至第4項、第8條
    第1項至第4項、第10條或第11條第1項、第2項之罪，供出毒
    品來源，因而破獲者，得減輕其刑。」，修正後毒品危害防
    治條例第17條則規定：「犯第4條至第8條、第10條或第11條
    之罪，供出毒品來源，因而查獲其他正犯或共犯者，減輕或
    免除其刑。犯第4條至第8條之罪於偵查及審判中均白者，減
    輕其刑。」，從而，就販賣第一級毒品罪部份，依刑法第2
    條第1項之規定及前揭最高法院決議綜其全部罪刑新舊法比
    較之結果，再參以被告於偵審中均自白其犯行，此部分修正
    後之法律規定顯較修正前有利於被告，依刑法第2條第1項但
    書之規定，核被告所為，均係犯98年5月20日修正後毒品危
    害防制條例第4條第1項之販賣第一級毒品罪。
  (二)被告就上開9次販賣第一級毒品犯行，皆與尤裕進有犯意聯
    絡及行為分擔，均為共同正犯。起訴書僅記載被告與尤裕進
    就上開犯罪事實欄編號(四)、(五)、(八)犯行，有犯意聯絡及行為
    分擔而應論以共同正犯，尚有未合，應予更正。
  (三)被告所犯上開9 次販賣第一級毒品之行為，犯意各別，行為
    互殊，應予分論併罰。且被告於偵、審均白白犯罪，均應適
    用裁判時之即98年5月20日修正後毒品危害防制條例第17條
    第2項之規定減輕其刑。
  (四)毒品危害防制條例第17條規定，犯同條例第4條第1項之罪，
    供出毒品來源，「因而破獲」者，得減輕其刑。本件被告雖
    於查獲後，供述其毒品來源為尤裕進，惟經本院向臺中縣警
    察局清水分局查詢本案毒品上手偵辦結果，是否因被告供述
    而破獲尤裕進，經該局回覆以：「本案嫌犯尤裕進…販毒之
    事證係由本分局調查（通訊監察等）發現，並非由嫌犯甲○
    ○供述而查獲，且嫌犯尤裕進目前仍在逃通緝中…尚未查緝
    到案」，有該局98年9月14日中縣清警偵字第0980038578號
    函在卷可參，且本院查上開函文與被告警訊筆錄（98年度偵
    字第14528號卷第2頁反面、第3頁）以及通訊監察譯文（98
    年度偵字第14528號卷第6頁至第9頁）所示情形，在被告於
    98年6月10日接受警訊前尤裕進已於98年5月7日為警方監聽
    到二人共同販賣毒品，本院指定辯護人認監聽資料都是尤裕
    進與購毒者之通話云云，顯有誤會。尤裕進與被告實係共犯
    關係，被告即無從依毒品危害防制條例第17條規定減輕其刑
    。
  (五)毒品危害防制條例第4條第1項之罪，其法定刑為「死刑、無
    期徒刑」，刑度甚重。然同為販賣第一級毒品之人，其原因
    動機不一，犯罪情節未必盡同，或有大盤毒梟者，亦有中、
    小盤之分，甚或僅止於吸毒者友儕間為求互通有無之情形亦
    所在多有，其販賣行為所造成危害社會之程度自屬有異，法
    律科處此類犯罪，所設之法定最低本刑卻不可謂不重。為達
    懲儆被告，並可達防衛社會之目的者，自非不可依客觀之犯
    行與主觀之惡性二者加以考量其情狀，是否有可憫恕之處，
    適用刑法第59條之規定酌量減輕其刑，期使個案裁判之量刑
    ，能斟酌至當，符合比例原則。本件考量被告販賣第一級毒
    品，對象僅6人，所得共9,000元，數量及所得非多，且其收
    取價金後，均轉交予尤裕進，就全部犯罪情節觀之，尚非重
    大惡極，相較於長期、大量販賣毒品之真正毒梟而言，其對
    社會秩序與國民健康之危害，顯然較不成比例，且被告犯後
    已坦承犯行，甚有悔意，倘科以最輕之法定本刑無期徒刑，
    未免過苛，且無從與真正長期、大量販毒之惡行區別，是本
    院衡其犯罪情狀，認被告若科以最輕刑度，仍屬過重，在客
    觀上應足以引起一般人之同情，確有法重情輕之失衡情狀，
    爰均依刑法第59條之規定，就其上開9次犯行，各予以酌量
    減輕其刑，並均遞減輕其刑。
  (六)原審判決認被告罪證明確予以論罪科刑固非無見，惟原審未
    就98年5月20日修正後之毒品防制條例為新舊法之比較，且
    未就被告於偵、審中均自白部分減輕其刑。被告上訴主張其
    偵審中均有自白原審未予減輕其刑，顯有違誤等語指摘原審
    判決不當，即有理由，另原審法院檢察署檢察官上訴主張被
    告販賣次數達9次，每次均量處有期徒刑15年2月，原審判決
    竟僅定應執行刑為15年6月，顯屬過輕等語，指摘原審判決
    不當，惟本件被告確有於偵、審中自白犯罪，原審漏未予以
    減輕其刑，業經說明如上，被告於遞減輕其刑後，合併定應
    執行刑為15年6月，尚難認有何不當之處，惟原審判決既有
    上開可議之處，自應由本院將原審判決予以撤銷改判，爰審
    酌被告為圖私利販賣毒品，戕害他人健康，違反國家禁令，
    助長社會上施用毒品之不良風氣，對社會治安所生之危害非
    輕，惟其本案販賣之對象僅六人，數量及所得非多，且犯罪
    後已坦承犯行，犯後態度尚稱良好等一切情狀，分別量處如
    主文第二項所示之刑，並定其應執行刑。公訴人具體求處有
    期徒刑20年，稍有過重，併予敘明。
  (七)扣案之NOKIA廠牌行動電話1支（含0000000000門號卡1枚）
    ，為被告所有供本案2次販毒予莊欽傑使用之聯絡工具，業
    據其供承在卷，應依毒品危害防制條例第19條第1項規定，
    在該2次犯行之論罪科刑主文項下分別予以諭知沒收。又按
    犯毒品危害防制條例第4條至第9條、第12條、第13條或第14
    條第1項、第2項之罪者，其供犯罪所用或因犯罪所得之財物
    均沒收之，如全部或一部不能沒收時，追徵其價額或以其財
    產抵償之，毒品危害防制條例第19條第1項定有明文。倘犯
    罪所得之財物為新臺幣時，因其本身即為我國現行貨幣價值
    之表示，固不發生追徵其價額之問題。惟其犯罪所得若為新
    臺幣以外之財物，而全部或一部不能沒收時，則應追徵其價
    額，使其繳納與原物相當之價額，或以其財產抵償之，方能
    達到沒收之目的。其供犯罪所用之物若為新臺幣以外之財物
    ，而全部或一部不能沒收時，亦同（最高法院98年度台上字
    第2083、3039號判決要旨參照）。次按毒品危害防制條例第
    19條第1項規定，犯販賣毒品罪者，其犯罪所得之財物均沒
    收之，如全部或一部不能沒收時，追徵其價額或以其財產抵
    償之。係採義務沒收主義。故販賣毒品所得之對價，不問其
    中成本若干，利潤多少，均應全部諭知沒收，貫徹政府查禁
    煙毒之決心，以符立法本旨（最高法院91年度台上字第2419
    號判決要旨參照）。據此，本案被告與尤裕進就上開犯罪事
    實欄編號(一)至(九)販毒所得各1,000元，合計9,000元，雖均未
    扣案，仍應依毒品危害防制條例第19條第1項規定宣告連帶
    沒收，如全部或一部不能沒收時，以其2人財產連帶抵償之
    。另0000000000號行動電話1支（含門號卡1枚），雖未據扣
    案，然為尤裕進買入後交予被告供本案販毒予林俊億、鄭森
    峰、王秋雄、林政翰、王清魁使用之聯絡工具，為共犯尤裕
    進所有之物，業據被告供明在卷，參諸前述說明，亦應依毒
    品危害防制條例第19條第1項規定諭知沒收，如全部或一部
    不能沒收時，與尤裕進連帶追徵其價額或以其與尤裕進財產
    連帶抵償之。
四、臺灣臺中地方法院檢察署98年度偵字第18997號移送併案審
    理部分，與上開被告經起訴成罪之犯罪事實完全相同，為同
    一案件，本院併予審理而為判決。
據上論斷，應依刑事訴訟法369條第1項前段、第364條、第299條
第1項前段，98年5月20日修正後毒品危害防制條例第4條第1項、
第17條第2項、第19條第1項，刑法第11條、第2條第1項但書、第
28條、第59條、第51條第5款，判決如主文。
本案經檢察官丙○○到庭執行職務。
中    華    民    國    99    年    1     月    7     日
            刑事第二庭    審判長法  官  李  璋  鵬
                                法  官  胡  森  田
                                法  官  胡  忠  文
以上正本證明與原本無異。
如不服本判決應於收受送達後10日內向本院提出上訴書狀，其未
敘述上訴之理由者，並得於提起上訴後10日內向本院補提理由書
（均須按他造當事人之人數附繕本）「切勿逕送上級法院」。
                                書記官  廖  家  莉
中    華    民    國    99    年    1     月    8     日
附表
1.犯罪事實：如犯罪事實欄一之(一)所示部分。
  主文：甲○○共同販賣第一級毒品，處有期徒刑玖年貳月。
        扣案之NOKIA 廠牌行動電話壹支（含0000000000門號卡
        ）沒收；未扣案之販賣毒品所得新臺幣壹仟元與尤裕進
        連帶沒收，如全部或一部不能沒收時，以其與尤裕進財
        產連帶抵償之。
2.犯罪事實：如犯罪事實欄一之(二)所示部分。
  主文：甲○○共同販賣第一級毒品，處有期徒刑玖年貳月。
        扣案之NOKIA 廠牌行動電話壹支（含0000000000門號卡
        ）沒收；未扣案之販賣毒品所得新臺幣壹仟元與尤裕進
        連帶沒收，如全部或一部不能沒收時，以其與尤裕進財
        產連帶抵償之。
3.犯罪事實：如犯罪事實欄一之(三)所示部分。
  主文：甲○○共同販賣第一級毒品，處有期徒刑玖年貳月。
        未扣案之販賣毒品所得新臺幣壹仟元與尤裕進連帶沒收
        ，如全部或一部不能沒收時，以其與尤裕進財產連帶抵
        償之；未扣案之0000000000號行動電話壹支（含門號卡
        ）沒收，如全部或一部不能沒收時，與尤裕進連帶追徵
        其價額或以其與尤裕進財產連帶抵償之。
4.犯罪事實：如犯罪事實欄一之(四)所示部分。
  主文：甲○○共同販賣第一級毒品，處有期徒刑玖年貳月。
        未扣案之販賣毒品所得新臺幣壹仟元與尤裕進連帶沒收
        ，如全部或一部不能沒收時，以其與尤裕進財產連帶抵
        償之；未扣案之0000000000號行動電話壹支（含門號卡
        ）沒收，如全部或一部不能沒收時，與尤裕進連帶追徵
        其價額或以其與尤裕進財產連帶抵償之。
5.犯罪事實：如犯罪事實欄一之(五)所示部分。
  主文：甲○○共同販賣第一級毒品，處有期徒刑玖年貳月。
        未扣案之販賣毒品所得新臺幣壹仟元與尤裕進連帶沒收
        ，如全部或一部不能沒收時，以其與尤裕進財產連帶抵
        償之；未扣案之0000000000號行動電話壹支（含門號卡
        ）沒收，如全部或一部不能沒收時，與尤裕進連帶追徵
        其價額或以其與尤裕進財產連帶抵償之。
6.犯罪事實：如犯罪事實欄一之(六)所示部分。
  主文：甲○○共同販賣第一級毒品，處有期徒刑玖年貳月。
        未扣案之販賣毒品所得新臺幣壹仟元與尤裕進連帶沒收
        ，如全部或一部不能沒收時，以其與尤裕進財產連帶抵
        償之；未扣案之0000000000號行動電話壹支（含門號卡
        ）沒收，如全部或一部不能沒收時，與尤裕進連帶追徵
        其價額或以其與尤裕進財產連帶抵償之。
7.犯罪事實：如犯罪事實欄一之(七)所示部分。
  主文：甲○○共同販賣第一級毒品，處有期徒刑玖年貳月。
        未扣案之販賣毒品所得新臺幣壹仟元與尤裕進連帶沒收
        ，如全部或一部不能沒收時，以其與尤裕進財產連帶抵
        償之；未扣案之0000000000號行動電話壹支（含門號卡
        ）沒收，如全部或一部不能沒收時，與尤裕進連帶追徵
        其價額或以其與尤裕進財產連帶抵償之。
8.犯罪事實：如犯罪事實欄一之(八)所示部分。
  主文：甲○○共同販賣第一級毒品，處有期徒刑玖年貳月。
        未扣案之販賣毒品所得新臺幣壹仟元與尤裕進連帶沒收
        ，如全部或一部不能沒收時，以其與尤裕進財產連帶抵
        償之；未扣案之0000000000號行動電話壹支（含門號卡
        ）沒收，如全部或一部不能沒收時，與尤裕進連帶追徵
        其價額或以其與尤裕進財產連帶抵償之。
9.犯罪事實：如犯罪事實欄一之(九)所示部分。
  主文：甲○○共同販賣第一級毒品，處有期徒刑玖年貳月。
        未扣案之販賣毒品所得新臺幣壹仟元與尤裕進連帶沒收
        ，如全部或一部不能沒收時，以其與尤裕進財產連帶抵
        償之；未扣案之0000000000號行動電話壹支（含門號卡
        ）沒收，如全部或一部不能沒收時，與尤裕進連帶追徵
        其價額或以其與尤裕進財產連帶抵償之。
附錄論罪科刑法條
98年5 月20日修正後毒品危害防制條例第4條第1項
製造、運輸、販賣第一級毒品者，處死刑或無期徒刑；處無期徒
刑者，得併科新臺幣2 千萬元以下罰金。


司法院資訊處製作；財團法人民間司法改革基金會備份。
